臺北高等行政法院判決
　　　　　　　　　　　　　　　　　93年度訴字第00694號
　　　　　　　　　　　　　　　.
原　　　告　臺灣華歌爾股份有限公司
　　　　　　　　　　　　　　 .
　　　　　　　　　　　　　　　.
代　表　人　甲○○（董事長）
訴訟代理人　桂齊恆律師
　　　　　　丁○○商標代理人.
　　　　　　乙○○
被　　　告　經濟部智慧財產局
代　表　人　蔡練生（局長）
訴訟代理人　丙○○
參　加　人　英商‧芳鄰零售業有限公司
代　表　人　莎拉諾貝莉
訴訟代理人　楊祺雄律師
複　代理人　賴麗春律師
訴訟代理人　劉法正律師
上列當事人間因商標異議事件，原告不服經濟部中華民國93年1
月15日經訴字第09306210540號訴願決定，提起行政訴訟，本院
判決如下：
　　主  文
原告之訴駁回。
訴訟費用由原告負擔。
　　事  實
一、事實概要：原告於民國（下同）91年8月23日以「NEXT TIME
    」商標，指定使用於當時商標法施行細則第49條所定商品及
    服務分類表第25類之「各種衣服、內衣褲、束腹、胸罩、睡
    衣褲、牛仔衣褲、衛生衣褲、罩杯、紙褲、汗衫、胸罩襯墊
    、泳裝、襯衫、Ｔ恤、運動服裝、童裝、休閒服、嬰兒裝、
    孕婦裝、韻律服裝」商品，向被告申請註冊，經准列為審定
    第0000000號商標（下稱系爭商標，圖樣如附圖1所示）。嗣
    參加人以系爭商標有違異議審定時商標法第37條第7款、第
    12款及第14款之規定，檢具註冊第480322號「next logo」
    商標（下稱據以異議商標，圖樣如附圖2所示），對之提起
    異議。案經被告審查，認系爭商標有違前揭商標法第37條第
    12款之規定，以92年10月14日中台異字第920798號商標異議
    審定書為系爭商標之審定應予撤銷之處分。原告不服，提起
    訴願，遭決定駁回，遂提起行政訴訟。本院因認本件撤銷訴
    訟之結果，參加人之權利或法律上利益將受損害，爰依職權
    裁定命獨立參加被告之訴訟。
二、兩造聲明：
    (一)原告聲明：
      1.訴願決定及原處分均撤銷。
      2.訴訟費用由被告負擔。
    (二)被告聲明：
      如主文所示。
三、兩造之爭點：
    系爭商標是否有違異議審定時商標法第37條第12款之規定，
    不得申請註冊？
　　(一)原告主張：
      1.查本案被告及訴願決定機關均以系爭「NEXT TIME」商
        標與據以異議之註冊第480322號「next logo」商標，
        起首部分均為外文「NEXT」，且觀念上亦屬相近，認二
        者應屬構成近似之商標。惟此一理由實過於主觀牽強，
        與具有一般知識經驗之商品購買人對外文之認知顯然有
        所差距，蓋系爭商標之「NEXT TIME」係二個字之組合
        ，整體概念明確表達「下一次、下一回時間」之完整意
        義，反觀據以異議商標之「NEXT」，則為形容「下一個
        、其次的、與‧‧‧鄰接的」之形容詞，其意義並不完
        整，惟有接上不同之名詞，方產生各該特定之意義，如
        「NEXT DOOR」為「隔壁鄰居」之意、「NEXT OF KIN
        」為「最近的血親」之意、「NEXT WEEK」為「下週」
        之意、「NEXT-BEST」為「居第二位的」之意等，是
        NEXT本身僅具粗略形容概念，就如同外文「FIRST」為
        表示「第一的、最早的、最先的」之形容詞，然於其後
        接上不同之名詞，如FIRST TIME（第一次）、FIRST
        FLOOR（一樓）、FIRST-HAND（第一手的）等，整體即
        產生各該特殊之意義，而有別於「FIRST」之不確定形
        容概念。然本案被告、原決定機關僅因系爭商標之外文
        「NEXT TIME」包含有「NEXT」乙字，即不問其文字組
        合所呈現之特定概念顯然有別於「NEXT」之形容用語，
        逕謂二商標之觀念相近，實無法令人苟同，尤其據以異
        議商標之「next」即為參加人之外文特取名稱，其既中
        譯為「芳鄰」，顯示商標創用之本意與系爭「NEXT
        TIME」商標根本無關，相關商品購買人又何有將二者相
        互連想誤認之可能？足見原處分及訴願決定實失之主觀
        獨斷，已難以令人心服。
      2.被告於本案中以原告「NEXT TIME」商標與據以異議「
        next logo」商標相較，「二者構成字數雖有不同，惟
        其引人注意之起首部分皆有相同之『NEXT』一字，且外
        文『NEXT』亦有下一次（時間，次序）之意，與『NEXT
        TIME』之觀念相近」，因而認其構成近似，然此等理由
        全屬主觀之說詞，不僅脫離社會一般通念，更與其自身
        之審查前例相互矛盾，僅再補充說明如下：
        (1)被告在其他商品中，早已核准二以上商標之外文均包
          含有「NEXT」此一普通單字，且並存於同一或類似商
          品，例如：光碟、書籍、雜誌、化妝品、運動器具、
          燈具、清潔劑等類似商品中或餐廳等類似服務中，均
          有上述並存之情形。被告或以所舉證各商標並非如本
          案之均屬單純外文為由搪塞，惟由本案據以異議商標
          名稱─「next logo 」，可知其為小寫字母之圖形，
          亦非單純外文，則原告所舉實例顯非無參酌之價值，
          況即以外文商標而論，參酌下列實例，再可證被告於
          本案之審查確違反公平、平等原則：
          註冊第111486號商標與註冊第14546號商標：
            此二商標均指定使用於百貨公司、超級市場之服務
            ，被告並不以其均有外文「NEXT」字樣，即謂其構
            成近似；
          註冊第147466商標與註冊第148965號商標：
            此二商標均指定使用在電視傳播、電台傳播等服務
            ，被告並不以其均有外文「NEXT」字樣，即謂其構
            成近似，則又如何率斷系爭商標有不得註冊之情事
            ？
        (2)「NEXT」為常見之形容詞，代表「其次的、下一個、
          與‧‧‧鄰接的」，只要連綴上不同名詞，即有不同
          意義，而本案系爭「NEXT TIME」商標即為「下一回
          、下一次時間」之特定寓義，與據以異議商標單純形
          容「其次的、下一個」之「next」，外觀、觀念及讀
          音均有不同，自無使人發生混淆，非屬近似商標。被
          告以「NEXT」「亦有下一次（時間，次序）之意」，
          謂與「NEXT TIME」之觀念相近，實屬斷章取義之說
          詞，蓋英文單字通常有多種含義，應如何解釋，端視
          句子或文章中之上、下文而定，是單純之NEXT乙字，
          絕不可能等於NEXT TIME，此徵諸韋氏字典中有關
          NEXT之同義字並未包含「NEXT TIME」可知，而NEXT
          乙字依其詞性，可作形容詞、副詷、介系詞或代名詞
          使用，其中作形容詞時，NEXT後之名詞固可省略，但
          其省略之字詞為何，係依整體句子之意義而定，此有
          詳細之單字解釋資料可供參考，是單純之「NEXT」乙
          字絕不可能傳達「下一回、下一次時間」之含義，即
          與「NEXT TIME」之特定寓義絕不相等。被告忽略本
          案爭執二商標並無上、下文字可供參酌，亦非擷取英
          文句子中之單字含義加以比對，竟主觀斷章取義謂二
          商標觀念相近，其處分自屬違誤。職是，被告就本案
          率為二商標構成近似之認定，顯與一般經驗法則及行
          政程序法所揭示之公平、平等原則相違背，其行政處
          分自應予撤銷。
      3.次查「NEXT」乃一般商品購買人普遍知悉之常見英文單
        字，並非參加人所獨創，自非參加人得以獨占專用，此
        觀系爭商標所指定之衣服類商品中，商標外文包含「
        NEXT」而經被告核准並存註冊者，尚有註冊第521668號
        「GUYS NEXT DOOR」商標；註冊第613974號「Nexteye
        」商標；註冊第791409號「ATTNEXT」商標；註冊第
        803792號「NEXT BODY」商標；註冊第820093號「
        WACOAL NEXT-BEAUTY及圖」商標以及註冊第0000000號
        「NEXT DOOR」商標等，其中註冊第803792號「NEXT
        BODY」商標及註冊第820093號「WACOAL NEXT-BEAUTY及
        圖」商標即為原告所有，足見「NEXT」此一單字於衣服
        類商品中並非關係人所得獨占，自無於今日准其以之干
        涉系爭商標註冊之理。何況參加人據以異議商標係小寫
        之 next 圖樣，與系爭商標為大寫印刷體之 NEXT TIME
        二字，外觀亦屬有別，如何率謂系爭商標之申請註冊必
        使人與據以異議「 next logo 」商標發生混淆誤認之
        情事？乃被告認定本案二商標構成近似，實有悖於其在
        衣服商品中一貫之審查尺度，自難謂妥適。
      4.另查於其他商品中，亦不乏二以上商標之外文均包含有
        「NEXT」此一普通單字，仍獲准並存註冊者，諸如：
        (1)於「光碟」等類似商品中有：
          註冊第732196號「NEXTSTEP（下一步）AND NEXT
          CUBE LOGO（IN COLORS）」；
          註冊第970002號「NEXT MEDIA（DESIGNED）」（
          MEDIA不在專用之內）；
          註冊第984768號「NEXT &DEVICE」；
          註冊第0000000號「NEXT ROMCA」；
          註冊第0000000號「NEXTDOOR」；
          註冊第0000000號「NEXT BASE」等商標並存。
        (2)於「書籍、雜誌」等類似商品中有：
          註冊第402940號「接力NEXT」；
          註冊第941625號「NEXTBANK」；
          註冊第941626號「NEXTCARD」；
          註冊第948272號「數位時代BUSINESS NEXT」；
          註冊第950608號「轉職情報NEXT JOB」；
          註冊第976714號「NEXT MEDIA（DESIGNED）」
          （MEDIA不在專用之內）；
          註冊第979509號「NEXT CARD DEVICE」；
          註冊第983021號「NEXT & DEVICE」；
          註冊第994968號「CALIPER NEXT STEP（下一步）」
          ；
          註冊第0000000號「NEXT MAGAZINE壹週刊& DEVICE」
          ；
          註冊第0000000號「壹蘋果網路AT NEXT LABEL」；
          註冊第0000000號「THE NEXT UTILITY」等商標並存
          。
        (3)於「化妝品」等類似商品中有：
          註冊第409969號「接力NEXT」；
          註冊第0000000號「NEXT DOOR」；
          註冊第0000000號「NEXT BODY」等商標並存。
        (4)於「運動器具」等類似商品中有：
          註冊第406416號「接力NEXT」；
          註冊第458206號「THE NEXT GENERATION」（下一代
          ）；
          以及註冊第921007號「NEXT STEP」（下一步）等商
          標並存。
        (5)於「餐廳」等類似服務中有：
          註冊第30782號「接力NEXT」；
          註冊第74869號「NEXT AGE（下一個時代）及圖」；
          註冊第113805號「NEXT LIN」；
 　     　註冊第153016號「INSPIRE THE NEXT」；
          註冊第176961號「NEXT DOOR 」等標章並存。
        (6)於「燈具」等類似商品中有：
          註冊第409605號「接力NEXT」；
          註冊第914072號「NextStep（下一步）及圖」；
          註冊第0000000號「NEXT DOOR」；
          註冊第0000000號「INSPIRE THE NEXT」等商標並存
          。
          是由上揭並存實例，足徵依被告一向之審查尺度，本
          案系爭「NEXT TIME」商標與據以異議之「next logo
          」商標縱均包含有「NEXT」乙字，亦未構成近似，要
          無不准並存註冊之理。
      5.再參酌下列判決意旨，益徵本案二商標並非屬構成近似
        之商標，理應無修正前商標法第37條第12款規定之適用
        ，即：
        (1)行政法院69年判字第278號判決揭示：「本件參加人
          ‧‧‧之‧‧‧『嬪妃ANGEL及圖』商標圖樣，‧‧
          ‧其與原告商標圖樣係以『ANGEL SKIN』、『ANGEL
          FACE』、『ANGEL KISS』等三商標，就通體隔離觀察
          ，無論外觀、觀念及讀音，均顯然有別，自無混淆或
          誤認之可能，至參加人商標圖樣中間之外文『ANGEL
          』為一極普遍之外文名稱，不能因此一字相同即謂其
          有仿冒之情事」。
        (2)鈞院89年訴字第406號判決指出：「又二商標雖均有
          外文『BRIDGE』，但系爭商標之外文『BRIDGE』經美
          術設計，‧‧‧而據以評定之商標『NEWBRIDGE』則
          係印刷字體，未經任何美術設計，整體觀察二商標圖
          樣，迥然有異，消費者可輕易地加以區別，應無發生
          混淆誤認之虞。觀念而言，系爭商標外文『BRIDGE
          』意指『橋樑』，而據以評定之商標外文『
          NEWBRIDGE』意指『新橋』，雖外文均有『橋』之含
          意，但系爭商標佐以中文『暉橋』圖樣，在觀念上，
          尚難逕認與據以評定之商標近似」。
        (3)鈞院91年訴字第3742號判決亦指示：「二者固均有外
          文『FORMOSA』，但外文『FORMOSA』意指『臺灣』，
          為一般大眾所知悉，非屬創意字，於日用化工商品中
          （包括系爭商標申請註冊當時商標法施行細則第49條
          所定商品及服務分類表第3類），早已有具『FORMOSA
          』字樣為商標之一部分申請註冊者，其他類別商品中
          ，亦不乏以『FORMOSA』為商標圖樣之一部分者，‧
          ‧‧足證『FORMOSA』因眾多使用結果，已呈弱勢商
          標態樣，其排他性相對降低，自不能以具該字樣作為
          判斷兩商標是否構成近似之唯一標準。‧‧‧被告未
          經詳查外文『FORMOSA』因眾多使用結果，已呈弱勢
          商標態樣，其識別性較為薄弱，及系爭商標與據以核
          駁商標之主要部分截然不同之事實，徒以兩商標均有
          外文『FORMOSA』，即認定兩者近似，而核駁系爭商
          標之申請註冊，容有未洽，訴願決定未加糾正，仍予
          維持，亦有可議」。
      6.綜上論陳，本案據以異議之「next logo」商標不惟外
        觀與系爭商標之二個印刷體大寫外文「NEXT TIME」已
        屬有別，且據以異議商標單一之「next」僅具形容「下
        一個、其次的、與‧‧‧鄰接的」之粗略而不完整字義
        ，與系爭「NEXT TIME」商標之具有「下一次、下一回
        時間」之完整意義，觀念亦屬可分，惟被告及訴願決定
        機關逕將單純形容詞之「NEXT」與已經具有完整意義之
        組合字「NEXT TIME」混為一談，謂之觀念相近，如此
        任意擴張NEXT字義之審查，實已偏離一般商品購買人就
        此二商標之認知結果，難以令人信服；況於同一或類似
        之衣服商品中，已有數件註冊商標圖樣亦包含「NEXT
        」此一常見英文單字，即原告本身亦早已取得註冊第
        803792號「NEXT BODY」商標及註冊第820093號「
        WACOAL NEXT-BEAUTY及圖」商標，則今再以系爭「NEXT
        TIME」商標申請註冊，又何獨有使人與據以異議商標發
        生混淆誤認之情事？遑論被告於多類商品、服務中已然
        核准包含「NEXT」之二以上商標並存註冊，益見其於本
        案率謂二商標構成近似，實嫌主觀偏頗，更有失公允，
        自不足以維繫。請判決如訴之聲明，以維權益。
　　(二)被告主張：
      1.按商標圖樣「相同或近似於他人同一商品或類似商品之
        註冊商標者」，不得申請註冊，為修正前商標法第37條
        第12款所明定。而商標圖樣之近似，以具有普通知識經
        驗之購買人，於購買時施以普通所用之注意，有無混同
        誤認之虞判斷之，復為同法施行細則第15條第1項所明
        定。查本件系爭審定第0000000號「NEXT TIME」商標圖
        樣上之外文「NEXT TIME」，與據以異議之註冊第
        480322號「next logo」商標圖樣上之外文「next」相
        較，二者構成字數雖有不同，惟其引人注意之起首部分
        皆有相同之「NEXT」一字，且外文「NEXT」亦有下一次
        （時間, 次序）之意，與「NEXT TIME」之觀念相近，
        於異時異地隔離觀察，易使消費者誤認為同一系列商標
        之虞，應屬構成近似之商標。二造商標復均指定使用於
        休閒服、童裝等同一或類似商品，自有前揭法條規定之
        適用。
      2.至原告訴稱系爭商標之外文「NEXT TIME」，係二個字
        之組合，整體概念明確表達「下一次、下一回時間」之
        完整意義，據以異議商標之外文「next」則為形容「其
        次的、下一個、與鄰接的」之形容詞，觀念自屬有別。
        況該外文「next」即為參加人之外文特取名稱，其既中
        譯為「芳鄰」，顯示商標創用之本意與系爭商標根本無
        關，則商品購買人應無將二者相互聯想誤認之可能。又
        原告於衣服類商品中業已取得註冊第803792號「NEXT
        BODY」商標及註冊第820093號「WACOAL NEXT-BEAUTY及
        圖」商標，該二商標圖樣亦均有外文「NEXT」，是原告
        再以外文「NEXT TIME」申請註冊，消費者自可知該商
        標係屬原告系列商標之一，而無與據以異議商標混淆誤
        認之虞。另商標圖樣外文包含「NEXT」，而於衣服類或
        其他類商品併存註冊者，亦不乏其例云云。經查，系爭
        商標圖樣係由單純之外文「NEXT TIME」所構成，為「
        下次」、「下回」之意；據以異議商標圖樣亦為單純之
        外文「next」，該外文亦有「下次」之意。二者相較，
        除其起首字母均為外文「NEXT」外，於觀念上亦屬相近
        ，異時異地隔離觀察或實際交易隔離唱呼，以具有普通
        知識經驗之購買人，於購買時施以普通之注意，實難謂
        無產生屬同一系列產品之聯想，而有混淆誤認之虞，自
        屬構成近似之商標。至於衣服類或其他類商品中以「
        NEXT」作為商標圖樣之一部分而併存註冊之案例，核其
        商標圖樣與本件俱不相同，且屬另案妥適與否問題，尚
        難比附援引，執為本件之論據，併予指明。又本件商標
        既應依商標法第37條第12款之規定撤銷其審定，其是否
        尚有違同條第7、14款之規定，自毋庸論究，併予敘明
        。
      3.綜上論述，被告原處分洵無違誤，敬請駁回原告之訴。
    (三)參加人主張：
      1.查原告訴稱系爭商標與據以異議商標二者概念有別，故
        非係近似云云，顯非的論。蓋商標圖樣之近似，以具有
        普通知識經驗之購買人，於購買時施以普通所用之注意
        ，有無混同誤認之虞判斷之，修正前商標法施行細則第
        15條第1項定有明文。詳審其條文意旨可知，所謂商標
        圖樣之近似與否，應以消費者購買時施以普通注意有無
        混同誤認之虞，為判斷之主要依據。查「NEXT」乙字，
        有時間上緊接著來到的、下次的（immediately
        following in time）的意思，而系爭商標之「NEXT
        TIME」則有時間上之「下一次」的意思。據以異議商標
        唯一之商標圖樣乃「next」，而系爭商標雖由二英文字
        即「NEXT」、「TIME」所構成，但其中引人注意者乃起
        首部分之「NEXT」乙字。二商標觀念及外觀均為近似，
        有使消費者誤認二者乃同一商標來源或關係企業之系列
        商標，復均指定使用於休閒服、童裝等同一或類似商品
        ，消費者自有混同誤認之虞，不待詞費。
      2.原告固臚列在系爭商標指定之衣服商品中，商標外文包
        含「NEXT」而經被告核准並存註冊之商標，以主張「
        NEXT」乙字於衣服類商品中並非參加人所得獨占，故無
        由干涉系爭商標之註冊等語。惟查：
        (1)原告所引之註冊第521668號「GUYS NEXT DOOR」商標
          與註冊第820093號「WACOAL NEXT-BEAUTY」，二商標
          係由3個英文字所組成，而「NEXT」乙字乃置於三者
          之中，不若系爭商標中之「NEXT」乃位於引人注意之
          字首。再者，「GUYS NEXT DOOR」與「WACOAL
          NEXT-BEAUTY」之意涵亦與據以異議商標之「NEXT」
          ，大相逕庭，不可恣意比附援引。
        (2)另，註冊第613974號「Nexteye」商標與註冊第
          791409號「ATTNEXT」商標，因非習見字詞，而系爭
          商標「NEXT TIME」則屬習見字詞，前者較諸後者，
          識別力較高，誠屬當然，矧「Nexteye」、「ATTNEXT
          」之意義與「next」、「NEXT TIME」均為軒輊，消
          費者自無由與「next」商標產生混同誤認。
        (3)至於註冊第803792號「NEXT BODY」商標，參加人業
          於92年11月6日對其註冊提出評定之申請在案，案正
          繫屬被告中。
      3.參加人前曾就指定使用於與衣服同一或類似商品之審定
        第0000000號「next girl」商標及第0000000號「WHO'S
        NEXT」商標，先後提出異議。經被告以「next girl」
        與「WHO'S NEXT」近似於據以異議商標，且指定使用於
        同一或類似商品，其申請註冊違反修正前商標法第37條
        第12款之規定為由，而分別以92年4月16日中台異字第
        G00000000號及92年10月9日中台異字第G00000000號審
        定書，為其商標之審定應予撤銷之處分，該二商標審定
        之撤銷復均已確定在案。原告稱被告就本案認定系爭商
        標與據以異議商標構成近似，有悖其在衣服商品一貫之
        審查尺度等語，顯非的論。
      4.矧參加人之「NEXT」系列標章早於西元1981年問世，該
        系列之標章除表彰種類眾多之商品，包括女裝、女士配
        件用品、男裝、男士配件用品、童裝及家具設備等各種
        時尚精品外，「NEXT」更為參加人之公司名稱特取部分
        。「NEXT」商標商品銷售遍及全球，於世界各國如英國
        、蘇格蘭、賽浦路斯、捷克、印尼、日本、科威特、黎
        巴嫩、馬爾他、阿曼、沙烏地阿拉伯大公國等國設有逾
        400家之銷售門市。且隨著時代推演、科技不斷進步，
        其銷售管道除一般門市零售外，更已擴及家庭郵購、電
        視購物及網路行銷等。其「NEXT」系列商品之業績逐年
        攀升，西元1998年更經商業指南評選為歐洲頂尖500大
        公司中之第393名（請參見參加人前於異議程序所呈92
        年7月21日商標異議理由書第4頁至第7頁）。據以異議
        商標在指定使用之衣服類商品中，具有極高之知名度，
        無庸置疑。原告以外觀、觀念近似之系爭商標申請註冊
        ，指定使用於據以異議商標所蜚聲國際之產業商品（即
        衣服類商品），顯有使消費者誤認為乃參加人「NEXT」
        商標之系列商標之虞，而違反修正前商標法第37條第12
        款之規定。
      5.綜前，原處分及原訴願決定均無違誤，原告提起本件訴
        訟非有理由，應予駁回其訴。
　　理  由
一、按商標圖樣「相同或近似於他人同一商品或類似商品之註冊
    商標者」，不得申請註冊，為本件異議審定時商標法第37條
    第12款所明定。而衡酌兩商標是否近似，以具有普通知識經
    驗之購買人，於購買時施以普通所用之注意，有無混同誤認
    之虞判斷之。又所謂類似商品，應依一般社會通念、市場交
    易情形，並參酌該商品之原材料、用途、功能、產製者、行
    銷管道及場所或買受人等各種相關因素判斷之，同法施行細
    則第15條第1、2項復定有明文。
二、本件原告於91年8月23日以「NEXT TIME」商標，指定使用於
    當時商標法施行細則第49條所定商品及服務分類表第25類之
    「各種衣服、內衣褲、束腹、胸罩、睡衣褲、牛仔衣褲、衛
    生衣褲、罩杯、紙褲、汗衫、胸罩襯墊、泳裝、襯衫、Ｔ恤
    、運動服裝、童裝、休閒服、嬰兒裝、孕婦裝、韻律服裝」
    商品，向被告申請註冊，經准列為審定第0000000號商標（
    圖樣如附圖1所示）。嗣參加人以系爭商標有違異議審定時
    商標法第37條第7款、第12款及第14款之規定，檢具註冊第
    480322號「next logo」商標（圖樣如附圖2所示），對之提
    起異議。案經被告審查，認系爭商標圖樣之外文「NEXT
    TIME」與據以異議商標圖樣之外文「next」相較，二者構成
    字數雖有不同，惟其引人注意之起首部分皆有相同之外文「
    NEXT」一字，且外文「NEXT」亦有下一次（時間、次序）之
    意，與「NEXT TIME」觀念相近，於異時異地隔離觀察，有
    使消費者誤認為同一系列商標之虞，應屬構成近似之商標，
    復均指定使用於「休閒服裝、童裝」等同一或類似商品，自
    有首揭法條之適用，乃為系爭商標之審定應予撤銷之處分。
    原告不服，依序提起訴願及行政訴訟；兩造及參加人之主張
    各如事實欄所載，其爭點厥為系爭商標是否有違異議審定時
    商標法第37條第12款之規定，不得申請註冊？
三、經查，原告起訴意旨主要係謂：本件據以異議商標之外文係
    小寫「next」，不惟外觀與系爭商標之二個印刷體大寫外文
    「NEXT TIME」已屬有別，且據以異議商標單一之「next」
    僅具形容「下一個、其次的、與‧‧‧鄰接的」之粗略而不
    完整字義，與系爭「NEXT TIME」商標之具有「下一次、下
    一回時間」之完整意義，觀念亦屬可分；況於同一或類似之
    衣服商品中，已有數件註冊商標圖樣亦包含「NEXT」此一常
    見英文單字，即原告本身亦早已取得註冊第803792號「NEXT
    BODY」商標及註冊第820093號「WACOAL NEXT-BEAUTY及圖」
    商標，則今再以系爭「NEXT TIME」商標申請註冊，又何獨
    有使人與據以異議商標發生混淆誤認之情事，遑論被告於多
    類商品、服務中已然核准包含「NEXT」之二以上商標並存註
    冊，益見其於本案率謂二商標構成近似，實嫌主觀偏頗，更
    有失公允云云。惟查，系爭商標圖樣係由單純之外文「NEXT
    TIME」所構成，其表達之概念為「下一次」、「下一回」，
    此為原告所是認；而據以異議商標圖樣則為單一之外文「
    next」，該外文雖有多種含義，惟亦可當作名詞使用，而有
    「下次」之意，此由一般之英文字典即可查知。是二者相較
    ，非但其起首字母均為外文「NEXT」，且於觀念上亦屬相近
    ，異時異地隔離觀察或實際交易隔離唱呼，以具有普通知識
    經驗之購買人，於購買時施以普通之注意，實難謂無產生屬
    同一系列產品之聯想，而有混淆誤認之虞，自屬構成近似之
    商標。又前者指定使用於「各種衣服、泳裝、運動服裝、童
    裝、休閒服」等商品，與後者指定使用之「男女服裝、運動
    服、休閒服、童裝、泳裝」商品，復屬同一或類似之商品，
    自有首揭法條之適用。至於原告所舉以「NEXT」作為商標圖
    樣之一部分而併存註冊之諸案例，經核該「NEXT」與其他部
    分結合後，均已失去「NEXT」之原有意義，此與系爭商標圖
    樣「NEXT」結合「TIME」後，概念仍與「NEXT」相近，二者
    案情顯有不同，自難比附援引，執為系爭商標亦應准予註冊
    之論據。從而，被告以系爭商標有違異議審定時商標法第37
    條第12款之規定，所為系爭商標之審定應予撤銷之處分，洵
    無違誤，訴願決定予以維持，亦無不合。原告仍執前詞，訴
    請撤銷，為無理由，應予駁回。又系爭商標既應依商標法第
    37條第12款之規定撤銷其審定，則其是否尚有違同條第7、
    14款之規定，自毋庸論究，併予敘明。
據上論結，本件原告之訴為無理由，依行政訴訟法第98條第3項
前段，判決如主文。
中　　華　　民　　國　　94　　年　 　5　　月　 11  　 日
                    第四庭審判長法　官  徐  瑞  晃
           　　　  　　　　　　 法　官  蕭  惠  芳
           　　　　  　　　　　 法　官  李  得  灶
上為正本係照原本作成。
如不服本判決，應於送達後20日內向本院提出上訴狀並表明上訴
理由，如於本判決宣示後送達前提起上訴者，應於判決送達後20
日內補提上訴理由書（須按他造人數附繕本）。
中　　華　　民　　國　　94　　年　 　5　　月　 20  　 日
            　　　　  　　　　　書記官  陳  清  容
